臺灣彰化地方法院民事判決
111年度訴字第1057號
原      告  元大商業銀行股份有限公司


法定代理人  翁健    
訴訟代理人  胡原通  
被      告  黃繼弘(即滿福園簡餐店)

訴訟代理人  黃繼鋒  
上列當事人間請求清償借款事件，本院於民國111年11月28日言
詞辯論終結，判決如下：
    主  文
被告應給付原告新台幣100萬元，及自民國111年7月21日起至清
償日止，按年息2.39%計算之利息；暨自民國111年8月21日起至
清償日止，其逾期在六個月以內者，按上開利率百分之十，逾期
超過六個月以上者，按上開利率百分之二十計算之違約金。　　
訴訟費用新台幣1萬900元，由被告負擔。
    事實及理由
一、按當事人得以合意定第一審管轄法院。但以關於由一定法律
    關係而生之訴訟為限。前項合意，應以文書證之，民事訴訟
    法第24條定有明文。查本件兩造已於授信約定書第11條約定
    ，合意以本院為第一審管轄法院；況被告針對管轄，並無異
    議而到場辯論，揆諸前揭規定。本院就本件訴訟自有管轄權
    。
二、原告主張：
  ㈠被告黃繼弘(即滿福園簡餐店)於民國（下同）110年7月19日
    向原告借款新台幣（下同）100萬元整，借款期間自110年7
    月20日起至115年7月19日止，利息按年利率1.98%機動計付
    （目前已調整為2.39％）。本金及利息自借款日起，每一個
    月為一期，分期攤還。期間如未按期攤還本息或違約時，借
    款人（被告）即喪失期限之利益，視為全部到期，應立即償
    還全部借款。若不為繳納且逾期還本金、利息時，除仍按約
    定利率計息外，自最後一次應繳款日之翌日起，即自111年8
    月21日起至全部清償日止，其逾期在六個月以内者，按上開
    利率百分之十，逾期超過六個月者，按上開利率百分之二十
    計算之加付違約金。兩造間立有綜合授信契約書及約定書為
    憑。
  ㈡被告現尚積欠原告本金100萬元暨利息、違約金，屢催未清償
    ，爰依消費借貸之法律關係，提起本件訴訟等語，並聲明如
    主文所示。
三、被告訴訟代理人則以：
    與被告為兄弟關係。本件借款實際上是我在運用，作為開簡
    餐店之資金。經朋友介紹向原告元大銀行彰興分行（彰化市
    中興路）借款；對於欠款部分沒有爭執，但目前能力只能每
    月還款約3、4千元，希望能與原告協商等語，並聲明原告之
    訴駁回。
四、本件原告主張之事實，已據其提出綜合授信約定書、約定書
    、帳務查詢資料等為證，核屬相符，且為被告所不爭執，堪
    信為真正。從而，原告依消費借貸之法律關係，請求被告給
    付如主文所示之本金、利息及違約金，為有理由，應予准許
    。
五、訴訟費用負擔之依據：民事訴訟法第78條。　　　　
中　　華　　民　　國　　111 　年　　12　　月　　9 　　日
                民事第四庭    法　官　王鏡明
以上正本係照原本作成。
如不服本判決，須於判決送達後20日內向本院提出上訴狀（須按
他造當事人之人數附繕本）。如委任律師提起上訴者，應一併繳
納上訴審裁判費。 
中　　華　　民　　國　　111 　年　　12　　月　　9 　　日
                              書記官　王宣雄